# 该笔款如何核算

提问人：yahmm 时间：2011-12-27 10:51:43
A公司由B公司投资 500 万元除尘系统,A公司用 4 年的飞灰销售收入作为B公司投资回报。改造完工后系统产权归A所有,该系统运行及维护管理权归A, B公司在合作期内前 3 年每年向高坑电厂交纳 5 万元维修费用。 这个 800 万元及交的维修费我们应怎么做账

回答人：chenyiwei
这种情况类似于合同能源管理。本版面上对合同能源管理的帐务处理有过讨论，可以搜索一下。

提问人：yahmm 时间：2011-12-28 12:05:33
回复 chenyiwei 的帖子
谢谢陈版，不过我没查到:(

回答人：chenyiwei
请以“合同能源管理”作为关键字进行全文搜索即可。